【裁判字號】    97,抗,290
【裁判日期】    970227
【裁判案由】    撤銷區分所有權人決議
【裁判全文】
臺灣高等法院民事裁定                   97年度抗字第290號
抗  告  人  甲○○
上列抗告人因與相對人潘芷晨（即百年里昂社區第七屆主任委員
）間請求撤銷區分所有權人決議事件，對於中華民國97年1月18
日臺灣桃園地方法院97年度補字第32號所為裁定提起抗告，本院
裁定如下：
    主  文
抗告駁回。
抗告訴訟費用由抗告人負擔。
    理  由
一、按訴訟標的之價額，由法院核定。核定訴訟標的之價額，以
    起訴時之交易價額為準；無交易價額者，以原告就訴訟標的
    所有之利益為準，此為民事訴訟法第77條之1第1項、第2項
    所明定。又，請求撤銷決議之訴，屬於財產權訴訟，其訴訟
    標的價額，應以原告如獲勝訴判決所得受之客觀上利益定之
    （最高法院92年度第7次民事庭會議決議意旨參照）。
二、抗告意旨略以：伊僅係針對相對人於民國96年12月7日所召
    開百年里昂社區（下稱里昂社區）第2次區分所有權人會議
    決議（下稱系爭決議）之提案二三表示反對，提起本件撤銷
    系爭決議之訴，且該提案皆與里昂社區之財務無關，自屬「
    非財產權訴訟」。原法院竟以本件為財產權訴訟，並以訴訟
    標的價額不能核定為由，依民事訴訟法第77條之12規定，裁
    定本件訴訟標的價額為新台幣（下同）165萬元，顯屬違誤
    ，求予將原裁定關於核定訴訟標的價額部分廢棄云云。
三、經查：
    (一)、抗告人訴請撤銷系爭決議提案二部分，係針對修改住戶
        規約中，關於公共設施（含專有部分）管理費用之變更
        、停車場停車費用之刪除、財務管理辦法之修正；提案
        三部分，則係關於社區管理委員席次之變更事項（見原
        法院卷第4至5頁之系爭決議記錄）；均未涉及身分上之
        權利事項，自屬財產權之訴訟甚明。故抗告人主張其提
        起本件撤銷系爭決議之訴，應屬「非財產權訴訟」云云
        ，自無可取。
    (二)、承前所述，抗告人提起本件撤銷系爭決議之訴，既係屬
        財產權訴訟，則本件訴訟標的價額，自應以抗告人提起
        本訴倘獲勝訴所受利益之客觀價值為準；因抗告人至今
        尚未提出得以計算之方法及證據，且依卷附資料亦難以
        估算，可見本件撤銷系爭決議之訴，其訴訟標的價額自
        屬不能核定。依民事訴訟法第77條之12規定，其訴訟標
        的價額不能核定時，應以同法第466條所定不得上訴第3
        審之最高利益額數加計1/10即165萬元（見司法院91年1
        月29日院臺廳民一字第03075號函，上訴第3審之利益
        額數為150萬元），作為其訴訟標的價額。
四、從而，原法院以抗告人提起本件撤銷系爭決議之訴，係財產
    權訴訟，並以其訴訟標的價額不能核定為由，依民事訴訟法
    第77條之12規定，裁定本件訴訟標的價額為165萬元，於法
    並無違誤。抗告意旨仍執前詞指摘原裁定不當，聲明廢棄，
    為無理由。
五、據上論結，本件抗告為無理由，爰裁定如主文。
中    華    民    國    97    年    2     月    27    日
                    民事第十三庭
                        審判長法  官  黃嘉烈
                              法  官  高鳳仙
                              法  官  楊絮雲
正本係照原本作成。
本裁定除以適用法規顯有錯誤為理由，並經本院許可外，不得再
抗告。如提起再抗告，應於收受後10日內委任律師為訴訟代理人
向本院提出再抗告狀。並繳納再抗告費新台幣１千元。
中    華    民    國    97    年    2     月    27    日
                              書記官  鄭淑昀


司法院資訊處製作；財團法人民間司法改革基金會備份。
